# 母公司采购子公司产品，融资租赁销售合并报表中是否抵消？如何抵消？

提问人：zhm966 时间：2010-04-13 23:00:09
母公司向子公司购买一软件产品，子公司已分别确认收入和销售成本。母公司购进后采用融资租赁方式和其他硬件组合后对外部用融资租赁方式销售，在当年度合并报表中是否进行抵消？如何抵消？

回答人：chenyiwei
合并范围内所有企业之间发生的内部交易及其未实现损益都需要抵销。母公司自身个别报表层面，此类交易如果符合融资租赁定义和判断条件，因而作为融资租赁处理的，实际上也是将其视作销售（需确认收入并结转成本），所以内部抵销的原理和方法与一般的内部存货购销交易应当是一样的。如果从子公司购入的软件在当期内已经全部以融资租赁方式对外部租出的，则期末无内部交易未实现损益。最终合并报表上反映的结果就是集团在进行融资租赁交易，相应的成本为子公司帐面的成本。

回答人：chenyiwei
回复 板凳 zhm966 的帖子以融资租赁方式销售商品，应当把最低租赁付款额现值（租赁资产公允价值）和原资产帐面价值之间的差额确认为资产处置损益，这部分是在租赁期开始日已经实现的。对于最低租赁收款额与租赁资产公允价值（即最低租赁收款额现值）
之间的差额，属于未确认融资费用，应当在以后的租赁期内按照实际利率法确认为利息收入，这部分是尚未实现的。所以你的问题关键是：出租人是否在租赁期开始日确认了资产处置损益？